臺灣板橋地方法院民事裁定　　　　　　 100年度訴字第2209號
原　　　告　簡貞治
訴訟代理人　陳雅萍律師
上列原告與被告吳峰正（已於民國100年3月18日死亡）間請求分
割共有物事件，本院裁定如下：
    主    文
原告之訴駁回。
訴訟費用由原告負擔。
    事實暨理由
一、本件原告起訴主張：坐落臺北縣林口鄉（現已改制為新北市
    林口區○○○段地號1315地號土地，為兩造共有之土地，因
    臺北縣建築畸零地使用規則第3 條第1 項所示，以最低標準
    正路面寬7 公尺以下論之，其最小寬度為3 公尺，最小深度
    為12公尺，故建築最小面積至少為36平方公尺（12×3 =36
    ），其最小可能獨立利用之建築面積至少為36平方公尺，另
    依林口特定區計畫土地使用分區管制要點規定，建築最小寬
    度為7公尺，最小深度為20公尺，最小建築面積亦需達140平
    方公尺以上，而該地共有人眾多，各共有人所得分受之土地
    遠小於可供建築之36或140平方公尺，且經聲請協議分割未
    成，爰依民法第824條規定，訴請以變價之方式裁判分割等
    語。併為訴之聲明：兩造共有之臺北縣林口鄉（現已改制為
    新北市林口區○○○段地號1315地號土地，面積352.86平方
    公尺，應予變價分割，所得價金並按附表所示應有部分分配
    之。
二、按民事訴訟法第249條第1項第3、6款規定：「原告之訴，有
    下列各款情形之一者，法院應以裁定駁回之。...三、原告
    或被告無當事人能力者。...六、起訴不合程式或不備其他
    要件者。」又按共有物之分割，於共有人全體有法律上之利
    害關係，須共有人全體始得為之，故請求分割共有物之訴，
    屬於民事訴訟法第56條第1項所稱固有必要共同訴訟，應由
    共有人全體或共有人內利害相同之全體，共同起訴或共同被
    訴，否則當事人不適格，法院得逕認為無理由而為駁回之判
    決（最高法院42年台上字第318號、15年上字第1799號判例
    意旨參照）。
三、本件原告主張之上開事實，固據其提出土地登記謄本為證，
    然查系爭土地共有人之一即被告吳峰正，已於原告起訴前之
    民國100年3月18日死亡乙節，業據本院審閱原告所提之戶籍
    謄本查明無誤，是原告仍以已死亡之人吳峰正為被告，依法
    即屬不合。被告吳峰正於起訴時顯無當事人能力，且無法補
    正，其起訴為不合程式，依上開說明，應由本院裁定駁回其
    訴。
四、其餘被告則由本院另行判決，附此敘明。
五、依民事訴訟法第249條第1項第3款、第95條、第78條，裁定
    如主文。
中    華    民    國   100    年    10    月    24    日
                  民事第三庭    法  官  邱靜琪
以上正本證明與原本無異
如不服本裁定應於送達後10日內向本院提出抗告狀，並應繳納抗
告裁判費新臺幣1,000元整。
中    華    民    國   100    年    10    月    24    日
                                書記官  鄭美莉